【裁判字號】    89,訴緝,26
【裁判日期】    900105
【裁判案由】    毒品危害防制條例
【裁判全文】
臺灣嘉義地方法院刑事判決                          八十九年度訴緝字第二六號
    公  訴  人  臺灣嘉義地方法院檢察署檢察官
    被      告  丙○○
右列被告因毒品危害防制條例案件，經檢察官提起公訴（八十九年度偵字第二六號）
，本院判決如左：
    主  文
丙○○連續轉讓第二級毒品，處有期徒刑拾月。
    事  實
一、丙○○基於概括之犯意，自民國八十七年十二月二十日起至八十八年一月二日中
    午十二時許，連續在嘉義市○○街一號乙○○租屋處，無償轉讓第二級毒品甲基
    安非他命五次，每次約○‧一公克，予甲○○施用，嗣經甲○○於八十八年一月
    四日下午五時卅分許，在嘉義市警察局第一分局北鎮派出所經警查獲訊問時，供
    出上情。
二、案經嘉義市警察局第一分局報告臺灣嘉義地方法院檢察署檢察官偵查起訴。
    理  由
一、訊據被告丙○○矢口否認有右揭時、地犯行，辯稱：並不認識甲○○，西門街、
    仁愛路的房子都是乙○○租的，我還幫乙○○出二萬元保證金云云（審判卷第廿
    八頁、第一○八頁）。惟查：
  (1)被告如何於右揭時地無償轉讓第二級毒品甲基安非他命供甲○○施用等情，業據
    證人甲○○於審理中證述：（問：是否到過丙○○永安街住處？）答：有的。我
    當時沒有地方住，他帶我到西門街住處，我都在西門街吸食，他有時也會帶我到
    永安街租屋處，但我只知道西門街是他租的，永安街的房子，我不知道是否是他
    租的。當時還有兩個我不認識的男子，也在該處。我在西門街住了近壹個月，我
    每次吸食約○、一公克，都是丙○○免費提供給我的。提供安非他命的地點都是
    在西門街（審判卷第九五、九六頁）等語明確，核與甲○○在警訊、偵查中及本
    院調查證述內容相符（警訊卷第二頁、第五頁、偵查卷第四九頁、本院八十八年
    訴字第二五五號卷第廿七頁反面），又經證人甲○○於偵查中指認被告丙○○口
    卡（偵查卷第五十頁正面第四行、第廿九頁）、於本院審理中當庭指認被告丙○○照片（審判卷第四十頁、第九五頁第六行），被告辯以不認識甲○○云云，顯
    不足採。
  (2)證人甲○○雖於警訊時、偵查中證稱在嘉義市○○路、嘉義市○○街一號租屋處
    施用毒品，惟證人乙○○業於本院審理中證稱：「我是租房子在西門街、永安街
    是丙○○租的。仁愛路與西門街的房子是同一間，仁愛路有一巷子是屬於西門街
    」，足認證人甲○○所指地點確在嘉義市○○街一號，再參以證人乙○○證稱：
    「（問：你在嘉義市○○街租屋處住了多久？）答：我住了一個星期後，在八十
    七年十二月四日被送觀察勒戒（按：應係送強制戒治），就沒有再住了，後來有
    聽說丙○○有繼續住在該處」（審判卷第一○一頁），而乙○○確於八十七年十
    二月十四日被送強制戒治而未在該址，此亦有臺灣嘉義地方法院法務部在監在押
    資料表一份附卷可參，乙○○證述內容尚非無據，綜上，足認被告丙○○於八十
    七年十二月二十日至八十八年一月二日間，使用乙○○位於嘉義市○○街一號租
    屋處，足堪認定。
  (3)甲○○確因施用第二級毒品甲基安非他命，於八十八年一月四日經警查獲採尿送
    驗，呈甲基安非他命陽性反應，而經本院以八十八年毒聲字第三二二號裁定送觀
    察、勒戒，此有嘉義市衛生局水中麻醉藥品委託檢驗報告書、上開裁定書各一份
    在卷可按（偵查卷第卅四、卅八頁），參以證人甲○○與被告並無仇怨，業經證
    人甲○○證述在卷（偵查卷第四九頁反面末一行），益證證人甲○○之證述確係
    真實可採。
  (4)綜上，被告所辯無非事後卸責之詞，不足採信，本件事證明確，被告犯行已堪認
    定。
二、查安非他命為毒品危害防制條例第二條第二款所稱之第二級毒品。核被告所為，
    係犯毒品危害防制條例第八條第二項之轉讓第二級毒品罪。被告因轉讓安非他命
    而持有安非他命之行為，應為轉讓行為所吸收，不另論罪。被告先後多次犯行，
    時間緊接，方法相同，觸犯構成要件相同之罪，顯係基於概括犯意為之，為連續
    犯，爰依刑法第五十六條之規定以一罪論，並加重其刑。爰審酌被告之生活狀況
    、智識程度，其犯罪之動機、目的、手段、轉讓毒品造成毒品氾濫，影響國民健
    康甚鉅，及犯罪後猶飾詞圖卸尚無悔意等一切情狀，量處如主文所示之刑，以資
    懲儆。
據上論斷，應依刑事訴訟法第二百九十九條第一項前段，毒品危害防制條例第八條第
二項，刑法第十一條前段、第五十六條，判決如主文。
本案經檢察官林俊良到庭執行職務。
中      華      民      國    九十      年      一      月      五      日
                                      臺灣嘉義地方法院刑事第一庭
                                          法  官  蔡  廷  宜
右正本證明與原本無異。
如不服本判決，應於判決送達後十日內，向本院提出上訴狀。
中      華      民      國    九十      年      一      月      五      日
                                          書記官  尹  玉  琪
附錄本判決論罪科刑法條：
毒品危害防制條第八條第二項：轉讓第二級毒品者，處六月以上五年以下有期徒刑，
得併科新臺幣七十萬元以下罰金。


司法院資訊處製作；財團法人民間司法改革基金會備份。
